臺灣高等法院刑事裁定
110年度聲字第2700號
聲明異議人
即  受刑人  張嘉峻



上列聲明異議人因竊盜等案件，對於臺灣桃園地方檢察署檢察官
之執行指揮（109年度執更緝丑字第487號執行指揮書）聲明異議
，本院裁定如下：
    主  文
聲明異議駁回。                                          
    理  由
一、聲明異議意旨略以：按刑法第47條受有期徒刑執行完畢，5
    年內再犯者為累犯，而受刑人之桃園地方檢察署109年度執
    更緝丑字第487號，假釋殘刑1年2月5日，原判決為104年度
    上易字第2247號判決，其中桃園地方法院第104年度易字第1
    017號判決與104年度上易字第2247號判決，原犯罪日期為10
    4年5月3日、4日均在受刑人假釋尚未執行完畢之期間所犯（
    103年9月4日至104年5月6日），雖其後假釋未經撤銷，但不
    能視其已執行完畢後所犯，而桃園地方檢察署109年度執更
    緝丑字第487號執行指揮書上身分認定為累犯，讓受刑人難
    以接受，懇請鈞院調閱桃園地方法院第105年度審易字第96
    號判決，若察覺執行指揮書身分為累犯之部分，若確有不當
    之虞，予以糾正等云云。
二、按受刑人或其法定代理人或配偶，以檢察官執行之指揮為不
    當者，得向諭知該裁判之法院聲明異議，刑事訴訟法第484
    條定有明文。又執行機關對於審判機關所為之裁判，並無審
    查內容之權，故裁判是否違法，並非執行機關所得過問，是
    聲明異議之對象，應係檢察官之執行指揮行為，而非檢察官
    據以指揮執行之裁判，故所稱「檢察官執行之指揮不當」，
    係指檢察官有積極執行指揮之違法及其執行方法有不當等情
    形而言；檢察官如依確定判決、裁定指揮執行，即無執行之
    指揮違法或其執行方法不當之可言，至於原確定判決、裁定
    ，是否有認定事實錯誤或違背法令之不當，應循再審或非常
    上訴程序以資救濟，尚無對之聲明異議之餘地（最高法院10
    8 年度台抗字第79號裁定意旨參照）。
三、經查，本案指揮書備註欄載明「1.是否累犯：是」乙節，係
    依104年度上易字第2247號判決及桃園地方法院第104年度易
    字第1017號判決，認定受刑人為累犯等情，業經本院依職權
    調閱執行指揮書無訛，揆諸上開說明，檢察官本諸權責，依
    據法院確定判決之內容為執行，難謂有何違法或不當之處，
    受刑人若係針對確定判決之累犯認定有所爭執，應循非常上
    訴程序加以救濟，非得以聲明異議方式為之。受刑人並未具
    體敘明檢察官就本案指揮書有何指揮不當之處，此部分之異
    議亦屬無據。從而，聲明異議，為無理由，應予駁回。
四、依刑事訴訟法第486 條，裁定如主文。 
中　　華　　民　　國　　110 　年　　8 　　月　　11　　日
                  刑事第八庭    審判長法　官  陳世宗
                                      法　官  吳勇毅
                                      法　官  呂寧莉
以上正本證明與原本無異。
不得抗告。
                                      書記官  賴資旻
中　　華　　民　　國　　110 　年　　8 　　月　　12　　日